Inventaris van de verbaalarchieven van het Ministerie van Financiën: Afdeling Registratie, 1874-1913
Nationaal Archief, Den Haag
- Resoluties
  - Resoluties (besluiten) en ingekomen stukken van de Afdeling Registratie, 1874 januari 3 - 1913 december 30.; 1-651; 651 pakken
    - 1894 augustus 6-22, 314
    - 1894 augustus 23 - september 20, 315
    - 1894 september 21 - oktober 22, 316
    - 1894 oktober 24 - november 10, 317
    - 1894 november 12-28, 318
    - 1894 november 29 - december 18, 319
    - 1894 december 19 - 1895 januari 17, 320
    - 1895 januari 18 - februari 9, 321
    - 1895 februari 11 - maart 2, 322
    - 1895 maart 5 - april 2, 323
    - 1895 april 3-30, 324
    - 1895 mei 1-20, 325
    - 1895 mei 21 - juni 18, 326
    - 1895 juni 19 - juli 12, 327
    - 1895 juli 13 - augustus 10, 328
    - 1895 augustus 12 - september 4, 329
    - 1895 september 5 - oktober 14, 330
    - 1895 oktober 16 - november 29, 331
    - 1895 december 2-31, 332
    - 1896 januari 2-24, 333
    - 1896 januari 25 - februari 13, 334
    - 1896 februari 14-29, 335
    - 1896 maart 2-21, 336
    - 1896 maart 23 - april 13, 337
    - 1896 april 14-28, 338
    - 1896 april 29 - mei 21, 339
    - 1896 mei 22 - juni 15, 340
    - 1896 juni 16-30, 341
    - 1896 juli 1-27, 342
    - 1896 juli 28 - augustus 18, 343
    - 1896 augustus 19 - september 21, 344
    - 1896 september 22 - oktober 29, 345
    - 1896 oktober 31 - december 2, 346
    - 1896 december 4 - 1897 januari 20, 347
    - 1897 januari 21 - februari 16, 348
    - 1897 februari 17 - maart 20, 349
    - 1897 maart 23 - april 14, 350
    - 1897 april 15 - mei 3, 351
    - 1897 mei 4-31, 352
    - 1897 juni 1-18, 353
    - 1897 juni 19 - augustus 2, 354
    - 1897 augustus 3-28, 355
    - 1897 september 2 - oktober 11, 356
    - 1897 oktober 12 - november 17, 357
    - 1897 november 18 - december 30, 358
    - 1898 januari 4 - februari 18, 359
    - 1898 februari 22 - maart 14, 360
    - 1898 maart 15 - april 7, 361
    - 1898 april 9-29, 362
    - 1898 mei 2 - juni 10, 363
    - 1898 juni 11-30, 364
    - 1898 juli 5 - augustus 13, 365
    - 1898 augustus 15 - september 30, 366
    - 1898 oktober 1-31, 367
    - 1898 november 1-30, 368
    - 1898 december 1-31, 369
    - 1899 januari 2 - februari 6, 370
    - 1899 februari 7 - maart 14, 371
    - 1899 maart 15 - april 6, 372
    - 1899 april 7 - mei 9, 373
    - 1899 mei 10 - juni 13, 374
    - 1899 juni 14 - juli 28, 375
    - 1899 juli 29 - augustus 30, 376
    - 1899 september 1 - oktober 12, 377
    - 1899 oktober 14 - november 24, 378
    - 1899 november 25 - december 30, 379
    - 1900 januari 2 - februari 7, 380
    - 1900 februari 8 - maart 17, 381
    - 1900 maart 19 - april 21, 382
    - 1900 april 23-25, 383
    - 1900 april 26 - mei 17, 384
    - 1900 mei 18 - juni 20, 385
    - 1900 juni 21 - juli 19, 386
    - 1900 juli 20 - augustus 21, 387
    - 1900 augustus 22 - oktober 8, 388
    - 1900 oktober 9 - november 5, 389
    - 1900 november 6 - december 31, 390
    - 1901 januari 4 - februari 16, 391
    - 1901 februari 18 - maart 13, 392
    - 1901 maart 14 - april 9, 393
    - 1901 april 10 - mei 15, 394
    - 1901 mei 17 - juni 25, 395
    - 1901 juni 26 - juli 23, 396
    - 1901 juli 24 - september 11, 397
    - 1901 september 12 - oktober 22, 398
    - 1901 oktober 23 - november 29, 399
    - 1901 december 2-31, 400
    - 1902 januari 2-29, 401
    - 1902 januari 31 - februari 20, 402
    - 1902 februari 22 - maart 22, 403
    - 1902 maart 24 - april 21, 404
    - 1902 april 23 - mei 23, 405
    - 1902 mei 24 - juni 14, 406
    - 1902 juni 16 - juli 17, 407
    - 1902 juli 18 - augustus 27, 408
    - 1902 augustus 28 - september 26, 409
    - 1902 september 27 - november 5, 410
    - 1902 november 6 - december 10, 411
    - 1902 december 11-31, 412
    - 1903 januari 2-30, 413
    - 1903 februari 2-25, 414
    - 1903 februari 26 - maart 13, 415
    - 1903 maart 14 - april 4, 416
    - 1903 april 6-27, 417
    - 1903 april 28 - mei 16, 418
    - 1903 mei 18 - juni 2, 419
    - 1903 juni 3-12, 420
    - 1903 juni 13-29, 421
    - 1903 juni 30 - juli 20, 422
    - 1903 juli 22-24, 423
    - 1903 juli 25 - augustus 11, 424
    - 1903 augustus 12 - september 5, 425
    - 1903 september 7-30, 426
    - 1903 oktober 1-30, 427
    - 1903 november 2 - december 3, 428
    - 1903 december 4-31, 429
    - 1904 januari 2-22, 430
    - 1904 januari 25 - februari 6, 431
    - 1904 februari 8-22, 432
    - 1904 februari 23 - maart 19, 433
    - 1904 maart 21-23, 434
    - 1904 maart 24 - april 20, 435
    - 1904 april 21-29, 436
    - 1904 april 30 - mei 28, 437
    - 1904 mei 30 - juni 25, 438
    - 1904 juni 27 - juli 21, 439
    - 1904 juli 22 - augustus 12, 440
    - 1904 augustus 13 - september 15, 441
    - 1904 september 16 - oktober 22, 442
    - 1904 oktober 24 - december 5, 443
    - 1904 december 6-31, 444
    - 1905 januari 2-19, 445
    - 1905 januari 20 - februari 9, 446
    - 1905 februari 10 - maart 3, 447
    - 1905 maart 4-14, 448
    - 1905 maart 16-25, 449
    - 1905 maart 27 - april 19, 450
    - 1905 april 22 - mei 13, 451
    - 1905 mei 21-29, 452
    - 1905 mei 30 - juni 16, 453
    - 1905 juni 17 - juli 13, 454
    - 1905 juli 14 - augustus 22, 455
    - 1905 augustus 23 - september 20, 456
    - 1905 september 21 - oktober 25, 457
    - 1905 oktober 26 - november 23, 458
    - 1905 november 24 - december 12, 459
    - 1905 december 13-30, 460
    - 1906 januari 2-26, 461
    - 1906 januari 27 - februari 12, 462
    - 1906 februari 13 - maart 3, 463
    - 1906 maart 5-20, 464
    - 1906 maart 21 - april 2, 465
    - 1906 april 3-11, 466
    - 1906 april 12-21, 467
    - 1906 april 23 - mei 8, 468
    - 1906 mei 9-18, 469
    - 1906 mei 19 - juni 2, 470
    - 1906 juni 5-15, 471
    - 1906 juni 16 - juli 6, 472
    - 1906 juli 7-24, 473
    - 1906 juli 25 - augustus 14, 474
    - 1906 augustus 15-27, 475
    - 1906 augustus 28 - september 17, 476
    - 1906 september 18 - oktober 12, 477
    - 1906 oktober 13-31, 478
    - 1906 november 1-22, 479
    - 1906 november 23 - december 11, 480
    - 1906 december 12-31, 481
    - 1907 januari 2-18, 482
    - 1907 januari 19 - februari 5, 483
    - 1907 februari 6-21, 484
    - 1907 februari 22 - maart 7, 485
    - 1907 maart 8-16, 486
    - 1907 maart 18 - april 9, 487
    - 1907 april 10-18, 488
    - 1907 april 20-29, 489
    - 1907 april 30 - mei 15, 490
    - 1907 mei 17-30, 491
    - 1907 mei 31 - juni 5, 492
    - 1907 juni 6-18, 493
    - 1907 juni 19 - juli 3, 494
    - 1907 juli 4-31, 495
    - 1907 augustus 3-12, 496
    - 1907 augustus 13 - september 9, 497
    - 1907 september 10-26, 498
    - 1907 september 27 - oktober 21, 499
    - 1907 oktober 22 - november 14, 500
    - 1907 november 15 - december 4, 501
    - 1907 december 5-11, 502
    - 1907 december 12-31, 503
    - 1908 januari 2-22, 504
    - 1908 januari 23 - februari 10, 505
    - 1908 februari 11-21, 506
    - 1908 februari 24 - maart 5, 507
    - 1908 maart 6, 508
    - 1908 maart 7-23, 509
    - 1908 maart 24-30, 510
    - 1908 maart 31, 511
    - 1908 april 1-9, 512
    - 1908 april 10-21, 513
    - 1908 april 22 - mei 12, 514
    - 1908 mei 13-22, 515
    - 1908 mei 23-30, 516
    - 1908 juni 1-19, 517
    - 1908 juni 20 - juli 3, 518
    - 1908 juli 4-14, 519
    - 1908 juli 15 - augustus 4, 520
    - 1908 augustus 5-25, 521
    - 1908 augustus 26 - september 14, 522
    - 1908 september 15 - oktober 9, 523
    - 1908 oktober 10-15, 524
    - 1908 oktober 16 - november 5, 525
    - 1908 november 6-23, 526
    - 1908 november 24 - december 14, 527
    - 1908 december 15-31, 528
    - 1909 januari 2-16, 529
    - 1909 januari 18 - februari 3, 530
    - 1909 februari 4-19, 531
    - 1909 februari 20 - maart 5, 532
    - 1909 maart 6-18, 533
    - 1909 maart 19 - april 2, 534
    - 1909 april 3-13, 535
    - 1909 april 14, 536
    - 1909 april 15-29, 537
    - 1909 april 30 - mei 7, 538
    - 1909 mei 8-19, 539
    - 1909 mei 21 - juni 2, 540
    - 1909 juni 3-17, 541
    - 1909 juni 18 - juli 1, 542
    - 1909 juli 2-15, 543
    - 1909 juli 16 - augustus 10, 544
    - 1909 augustus 11 - september 1, 545
    - 1909 september 2-16, 546
    - 1909 september 17 - oktober 7, 547
    - 1909 oktober 8-25, 548
    - 1909 oktober 26 - november 12, 549
    - 1909 november 13-29, 550
    - 1909 november 30 - december 11, 551
    - 1909 december 13-27, 552
    - 1909 december 28 - 1910 januari 10, 553
    - 1910 januari 11-20, 554
    - 1910 januari 21 - februari 9, 555
    - 1910 februari 10-19, 556
    - 1910 februari 21 - maart 7, 557
    - 1910 maart 8-12, 558
    - 1910 maart 14-24, 559
    - 1910 maart 26 - april 6, 560
    - 1910 april 7, 561
    - 1910 april 8-21, 562
    - 1910 april 22 - mei 9, 563
    - 1910 mei 10-20, 564
    - 1910 mei 21 - juni 10, 565
    - 1910 juni 11-25, 566
    - 1910 juni 27 - juli 14, 567
    - 1910 juli 15 - augustus 2, 568
    - 1910 augustus 3-16, 569
    - 1910 augustus 17 - september 15, 570
    - 1910 september 16 - oktober 1, 571
    - 1910 oktober 3-18, 572
    - 1910 oktober 19-31, 573
    - 1910 november 1-16, 574
    - 1910 november 17-28, 575
    - 1910 november 29 - december 7, 576
    - 1910 december 8-14, 577
    - 1910 december 15-22, 578
    - 1910 december 23-27, 579
    - 1910 december 28 - 1911 januari 13, 580
    - 1911 januari 14-24, 581
    - 1911 januari 28 - februari 7, 582
    - 1911 februari 9-14, 583
    - 1911 februari 15-23, 584
    - 1911 februari 24 - maart 9, 585
    - 1911 maart 10-28, 586
    - 1911 maart 29, 587
    - 1911 maart 30 - april 8, 588
    - 1911 april 10-27, 589
    - 1911 april 28 - mei 10, 590
    - 1911 mei 12-13, 591
    - 1911 mei 15 - juni 3, 592
    - 1911 juni 6-22, 593
    - 1911 juni 23 - juli 12, 594
    - 1911 juli 13-31, 595
    - 1911 augustus 2-29, 596
    - 1911 augustus 30 - september 28, 597
    - 1911 september 29 - november 8, 598
    - 1911 november 9-16, 599
    - 1911 november 18 - december 4, 600
    - 1911 december 6-19, 601
    - 1911 december 20 - 1912 januari 10, 602
    - 1912 januari 11-26, 603
    - 1912 januari 27 - februari 15, 604
    - 1912 februari 16 - maart 1, 605
    - 1912 maart 2-15, 606
    - 1912 maart 16-22, 607
    - 1912 maart 23 - april 2, 608
    - 1912 april 3-18, 609
    - 1912 april 20 - mei 7, 610
    - 1912 mei 8-10, 611
    - 1912 mei 11 - Apeldoorn, Arnhem, 612
    - 1912 mei 11 - Amsterdam, 613
    - 1912 mei 11 - 's-Gravenhage, 614
    - 1912 mei 11 - Leeuwarden, 615
    - 1912 mei 11 - Maastricht, 616
    - 1912 mei 11 - Middelburg, 617
    - 1912 mei 13-22, 618
    - 1912 mei 23 - juni 1, 619
    - 1912 juni 3, 620
    - 1912 juni 5-22, 621
    - 1912 juni 25 - juli 10, 622
    - 1912 juli 11-31, 623
    - 1912 augustus 1-17, 624
    - 1912 augustus 19 - september 13, 625
    - 1912 september 14 - oktober 9, 626
    - 1912 oktober 10-30, 627
    - 1912 oktober 31 - november 19, 628
    - 1912 november 20-23, 629
    - 1912 november 25 - december 12, 630
    - 1912 december 13 - 1913 januari 3, 631
    - 1913 januari 4-23, 632
    - 1913 januari 25 - februari 1, 633
    - 1913 februari 3-19, 634
    - 1913 februari 20 - maart 3, 635
    - 1913 maart 4-17, 636
    - 1913 maart 18 - april 3, 637
    - 1913 april 4-12, 638
    - 1913 april 15-17, 639
    - 1913 april 18-24, 640
    - 1913 april 25 - mei 7, 641
    - 1913 mei 8-19, 642
    - 1913 mei 20-27, 643
    - 1913 mei 28 - juni 9, 644
    - 1913 juni 10-27, 645
    - 1913 juni 28 - juli 10, 646
    - 1913 juli 11-31, 647
    - 1913 augustus 1-19, 648
    - 1913 augustus 21 - september 13, 649
    - 1913 september 15 - oktober 4, 650
    - 1913 oktober 7 - december 30, 651
- Overige series en dossiers
  - Algemeen Zegelkantoor, 1
    - Halfjaarlijkse rekening en verantwoording van de ontvanger van het Buitengewoon Zegel, belast met het beheer van het Algemeen Zegelkantoor in Den Haag., 1877-1883; 652-653; 2 pakken
      - 1877-1880, 652
      - 1881-1883, 653
  - Bureau Vermogensbelasting, 2
    - Geheime agenda's en verbalen van het bureau Vermogensbelasting., 1907-1916; 654-658; 5 pakken
      Voor deze administratie werd een eigen agenda gevoerd, losstaand van het geheim verbaal van het ministerie van Financiën. Het merendeel van de beschikkingen handelde over art. 45 van de Wet op de Vermogensbelasting (Stb. 1892 no. 332) en is op grond van hun inhoud vernietigd. Zie correspondentie Tweede Afdeling van het Algemeen Rijksarchief 1982 D.8-3/AT.
      - 1907-1909, 654
      - 1910, 655
      - 1911, 656
      - 1912-1913, 657
      - 1914-1916, 658
    - "Algemeene instructie voor de ambtenaren der Registratie en Domeinen regelende de uitvoering van de wet op de Vermogensbelasting en van die op de Inkomstenbelasting., 1922; 659; 1 deel
  - Personeel, 3
    - Rapporten betreffende het personeel (ontvangers, surnummerairs, klerken) van de regionale registratiekantoren, genummerd 1-6124, met lacunes., 1846-1914; 660-668; 8 pakken en 1 omslag
      - Namenklappers 1846-1914, 660; omslag
      - 0001-0700 1846-1860, 661
      - 0701-1400 1860-1868, 662
      - 1401-2100 1868-1876, 663
      - 2101-2800 1876-1883, 664
      - 2801-3500 1883-1890, 665
      - 3501-4400 1890-1899, 666
      - 4401-5400 1899-1908, 667
      - 5401-6124 1908-1914, 668
  - Diversen, 4
    - Stukken betreffende het ontwerp-besluit inzake de wettelijke heffing van een registratierecht bij de afgifte van brieven van adeldom., 1853; 669; 1 omslag
    - Minuut-besluit inzake de overschrijving in de openbare registers van kroondomeingoederen en tienden zoals vermeld in de de Wet van 1822 Stb. 40, met de hierop ingekomen akten van overschrijving van de regionale bewaarders van hypotheken en het kadaster., 1856; 670; 1 pak
    - Circulaires van de ministeries van Financiën en Justitie inzake de administratie van griffiers bij de gerechten en het toezicht hierop door de Registratie., 1910-1911; 671; 1 omslag
    - Stukken betreffende de behandeling van verzoeken om schadevergoeding wegens gesloten leningen op schepen waarbij de makelaar J.C. Lepeltak betrokken was, de zgn. Lepeltakzaken, 1932-1940.; 672; 1 pak
      Vanaf 30 maart 1937 Afdeling Indirecte Belastingen.
  - Staatscommissie ten aanzien der reclames over abuizen in de kadastrale operatien, (1816) 1833-1836, 5
    Ter uitvoering van art. 4 van de wet tot regeling van de omslag van de grondbelasting dd. 2 januari 1832 Stb. 1 werd bij art. 9 van het Koninklijk Besluit van 7 januari 1833 Stb. 1 een staatscommissie ingesteld "ten aanzien van de reclames over abuizen in de kadastrale operatiën". Deze reclames moesten worden ingezonden naar de burgemeester, die ze voor onderzoek doorzond naar de provinciaal gouverneur, die ze vervolgens deed toekomen aan de in Den Haag zetelende commissie. De commissie bestond uit de minister van Financiën als voorzitter en uit leden, die benoemd werden bij Koninklijk Bbesluit van 7 januari 1833 no. 46. Het secretariaat was opgedragen aan jhr. J.C. van Hoorn van Burgh. De eerste vergadering vond plaats op 28 februari 1833, waarin de gang der bemoeiingen werd geregeld en enige voorschriften van orde werden vastgesteld. Er werden twee sub-commissies benoemd: aan de ene werd het voorlopig onderzoek van de reclames tegen de klassering opgedragen, alsmede bezwaarschriften tegen de meting, becijfering en aftrek van polderlasten. De andere sub-commissie was belast met het voorlopig onderzoek van de reclames tegen de begrotingen of die betrekking hadden op onderwerpen van algemene strekking. Het totaal van de door de staatscommissie behandelde zaken kwam na beëindiging van haar taak uit op:
    7744 reclamaties tegen de klassering
    3319 bezwaarschriften tegen de begrotingen
    adviezen op 51 beroepen tegen de beslissingen van de gouverneurs
    De commissie werd bij Koninklijk Besluit van 9 juni 1836 no. 83 ontbonden onder de bepaling, dat het archief bij het ministerie van Financiën diende te worden gedeponeerd.
    In 1932 is evenwel slechts één portefeuille bevattende een fragment van het archief van de commissie overgenomen van het departement van Justitie, waar het als een losse bundel werd aangetroffen. Navraag op de ministeries van Justitie en Financiën heeft geen resultaat opgeleverd.
    - Staten met aanmerking, rapporten en verdere stukken betreffende de schattingen in de procincies Gelderland, Utrecht, Overijssel en Noord-Brabant., 1816-1834; 673; 1 pak
    - Besluit van de minister van Financiën van 9 februari 1833 nr. 14 houdende de benoeming van jhr. J.C. van Hoorn van Burgh tot secretaris van de commissie., 674; 1 stuk
    - Koninklijk besluit van 7 januari 1833 Stb. 1 tot regeling van de reclames over abuizen in de kadastrale operatiën., 675; 1 stuk
    - Notulen van de eerste vergadering van de commissie., 1833; 676; 1 omslag
    - Minuten van uitgaande stukken., 1833-1836; 677; 1 omslag
    - Staten met uitkomsten betreffende de schattingen in de provincie Noord-Holland., z.d.; 678; 1 band